# 关于可弥补亏损确认递延所得税的计算问题

提问人：kangmengjia 时间：2023-02-02 13:09:
@chenyiwei 求助陈版主，关于可弥补亏损确认递延所得税的计算问题
根据《企业会计准则第 18 号—所得税》的相关规定，可抵扣暂时性差异，是指在确定未来收回资产或清偿负债期间的应纳税所得额时，将导致产生可抵扣金额的暂时性差异。 企业对于能够结转以后年度的可抵扣亏损和税款抵减，应以很可能获得用来抵扣可抵扣亏损和税款抵减的未来应纳税所得额为限，确认相应的递延所得税资产。
A公司截止 22 年累计亏损 -40,680,545.08 元，企业想在本年确认亏损导致的递延所得税资产，并对未来 5 年的经营情况进行预测。具体数据如下：
年度 可结转以后年度亏损 年度 未来年度盈利预测
2018 -15,461,632.92 2023 -11,152,688.
2019 -1,920,764.05 2024 -2,719,638.
2020 -10,077,644.37 2025 13,896,392.
2021 12,286,160.82 2026 18,957,210.
2022 -25,506,664.56 2027 29,009,584.
累计 -40,680,545.08 合计 47,990,860.
在计算 2022 年的可弥补亏损时，需要考虑未来抵扣可抵扣亏损和税款抵减的未来应纳税所得额为限，以下哪种计算思路对？
思路一：未来 5 年一共盈利47,990,860.18 元可以弥补 22 年累计额亏损 -40,680,545.08 ，计算递延所得税应为40,680,545.08 *25%= 10,170,136.
思路二：由于可结转以后年度亏损 是滚动的，最长为 5 年， 18 年的可弥补亏损到 2023 年到期， 19 年的可弥补亏损到 2024 年到期， 20 年的可弥补亏损到 2025 年到期.....。根据预测结果， 23 年 24 年也亏损，在到期时不能弥补， 25年盈利能弥补 20 年， 27 年能弥补 22 年，如果以用来抵扣可抵扣亏损和税款抵减的未来应纳税所得额为限，那 22 年是不是只能确认 35,584,308.93 元（ 20 年+22年）的可弥补亏损产生的递延.计算递延所得税应为35,584,308.*25%= 8,896,077.23 元。
请问陈版主以上哪个计算思路对？

回答人：chenyiwei
“思路二”更为合理。即针对不同年度形成的可抵扣亏损，分别考虑其剩余可弥补期限内有无足够多的应纳税所得额，如剩余可弥补年限内无足够应纳税所得额的，则该年度形成的可抵扣亏损不确认递延所得税资产。同时，如果某个预计盈利（应纳税所得额为正数，下同）的未来年度同时处于多个历史年份形成的可抵扣亏损的弥补期限内，则按照先进先出的原则考虑优先针对较早年份形成的可抵扣亏损确认递延所得税资产。